Владимир

Степанов

stepanov.vladimir.in.re@gmail.com https://hartaithan.github.io https://t.me/hartaithan + 7 (924) 368-43-69 г. Якутск

О СЕБЕ

Я фронтенд разработчик со стремлением к постоянному развитию и совершенствованию своих навыков, чтобы создавать качественные и удобные для пользователя продукты.

Мой путь в разработку начался с написания небольшой текстовой игры под Android, которая позволила мне понять, что программирование — это то, чем я хочу заниматься.

За более чем три года опыта работы с фронтенд фреймворками (преимущественно React, но также есть опыт с React Native, Vue и Angular) я приобрел навыки создания качественных и отзывчивых пользовательских интерфейсов. Я работал над множеством проектов, включая создание корпоративных сайтов, админ панелей и мобильных приложений.

Кроме того, у меня есть опыт менторства коллег, находящихся на этапе стажировки, и я всегда готов делиться своими знаниями и опытом. Я считаю, что обучение других — это отличный способ улучшить свои навыки и расширить свое понимание предметной области.

НАВЫКИ

Frontend:

- HTML, CSS, JavaScript ES6+
- TypeScript 4+
- CSS, SCSS, Tailwind
- Responsive Design
- Bootstrap, Mantine, Chakra UI
- Styled Components, Emotion
- React, Next.js [Pages/App Router]
- Redux / Toolkit, Mobx, Zustand
- Vue 2/3, Vuex, Nuxt.js
- Angular, RxJS, NgRX

- React Hook Form, Formik
- GraphQL, Apollo Client
- Canvas API, Intersection Observer
- Three JS, React Three Fiber
- Pagination, Infinite Scroll
- Notifications API, Service Workers
- Jest, React Testing Library

Mobile:

- Kotlin, Java
- Android SDK, Volley
- React Native
- React Navigation
- Reanimated, Gesture Handler

Backend:

- NodeJS, ExpressJS
- JWT Tokens, Cookies
- MongoDB, PostgreSQL
- Authentication
- Web Sockets

ОПЫТ

Октябрь 2023 - по н.в.

000 "Двигус", г. Москва

Frontend разработчик

Разработка веб приложений. (React)

Июнь 2022 - Август 2023 (1 год 3 месяца)

000 "Квантум", г. Якутск

Frontend разработчик

Разработка веб и мобильных приложений. (React, Next.js, React Native)

Май 2021 - Май 2022 (1 год 1 месяц) ООО "АЭБ АйТи", г. Якутск

Frontend разработчик

Создание клиентской части веб-приложений, верстка по макету, взаимодействие с бэкендом (React, Next.js)

ОБРАЗОВАНИЕ

2015 - 2018

Якутский колледж связи и энергетики (ЯКСЭ)

Аудиовизуальная техника